臺灣新竹地方法院民事裁定　　　　　　　100年度聲字第471號
聲　請　人　詹胡燕婉
相　對　人　鄭明星
上列當事人間聲請停止執行事件，本院裁定如下：
    主  文
聲請人供擔保新臺幣壹拾伍萬元後，本院一百年度司執助字第六
二四號執行事件，如附表編號1~10、12~16、18、20~22所示動產
之強制執行程序，於本院一百年度審訴字第三五三號第三人異議
之訴事件全案裁判確定或撤回、和解終結前，應暫予停止。
    理  由
一、按有回復原狀之聲請或提起再審或異議之訴，或對於和解為
    繼續審判之請求，或提起宣告調解無效之訴，撤銷調解之訴
    ，或對於許可執行之裁定提起抗告時，法院因必要情形，或
    依聲請定相當並確實擔保，得為停止強制執行之裁定，強制
    執行法第18條第2項定有明文。
二、本件聲請意旨略以：相對人以債務人詹宣勇積欠票款為由，
    向臺灣臺北地方法院100年度司執字第64330號事件聲請執行
    ，並聲請執行債務人詹宣勇設籍於新竹市○○街95號房屋內
    之動產，經上開執行事件囑託本院100年度司執助字第624
    號就此部分動產為執行。相對人並再引導執行人員至新竹市
    ○○街93號房屋內為執行行為，查封如附表所示之動產。惟
    附表編號1~10、12~16、18、20~22所示動產（下稱系爭動產
    ）均屬聲請人之夫詹紹華於生前受贈而得之具一定年份之紀
    念品，詹紹華於民國97年間死亡後，所有繼承人均同意系爭
    動產由聲請人單獨繼承，並置於聲請人設籍且平日起居之新
    竹市○○街93號1樓，債務人詹宣勇係住於上址2樓，足見上
    述動產均非詹宣勇所有，執行法院不查，竟依相對人之指封
    而為查封，顯非適法。聲請人已提起第三人異議之訴，自得
    依強制執行法第18條第2項規定，陳明願供擔保，請求停止
    強制執行等語。
三、經查，聲請人確已就本院100 年度司執助字第624 號對系爭
    動產所為執行程序，提起第三人異議之訴，經本院以100 年
    度審訴字第353 號事件受理在案等情，業據本院依職權調取
    上開卷宗查核屬實，是聲請人聲請供擔保停止強制執行程序
    ，揆之上開規定，為有理由，應予准許。
四、按法院依強制執行法第18條第2 項定擔保金額而准許停止強
    制執行之裁定者，該項擔保係預備供債權人因停止執行所受
    損害之賠償，其數額應依標的物停止執行後，債權人未能即
    時受償或利用該標的物所受之損害額，或其因另供擔保強制
    執行所受之損害額定之（最高法院86年度台抗字第442 號裁
    判意旨參照）。爰審酌相對人聲請強制執行主張之執行債權
    額為新臺幣（下同）1,500 萬元及利息，而前述執行事件之
    執行標的繁多，除系爭動產外，尚有債務人詹宣勇所有之不
    動產、股票、存款、薪資、投資等財產標的，且系爭動產甫
    於100 年9 月5 日查封，尚未完成鑑價程序，此經本院依職
    權調閱前開強制執行事件卷示查核無誤。茲查，聲請人主張
    系爭動產之紀念意義甚高，因無法核算其價值，故依民事訴
    訟法第77條之12陳報其訴訟標的價額為165 萬元，依此，相
    對人本可藉由對系爭動產之執行程序而受償其債權，惟因本
    件之停止執行裁定，於聲請人日後供擔保之情形下，因而中
    斷後續可進行之程序，致債權人受償之時機延後，受有本可
    期待受償之債權額之利息部分之損害，暨該第三人異議之訴
    案情之繁雜情形，尚需一定時間審理始得確定，以及相對人
    所受其他一切之損害等情狀，爰酌定擔保金額為如主文所示
    。
中    華    民    國   100    年    9     月    29    日
                  民事第一庭  法  官  蔡孟芳
以上正本係照原本作成。
如對本裁定抗告，須於裁定送達後10日內向本院提出抗告狀。
中    華    民    國   100    年    9    月     29    日
                              書記官  蕭宛琴